【裁判字號】    90,易,1030
【裁判日期】    900628
【裁判案由】    詐欺
【裁判全文】
臺灣高雄地方法院刑事判決                          九十年度易字第一０三０號
    公  訴  人  臺灣高雄地方法院檢察署檢察官
    被      告  乙○○
右列被告因詐欺案件，經檢察官提起公訴（民國八十九年度偵緝字第六六一號），本
院判決如左：
    主  文
乙○○以詐術得財產上不法之利益，處有期徒刑參月，如易科罰金，以參佰元折算壹
日。
    事  實
一、乙○○明知自己無給付租金之能力，為圖無償使用車輛之利益，竟意圖為自己不
    法之所有，於民國八十八年十一月五日，至高雄市○○區○○路九七０號國民小
    客車租賃有限公司（以下簡稱國民公司），佯稱其欲承租車牌號碼Ｗ五─三七六
    九號小客車一天，並邀約不知情之吳景妹（業經檢察官為不起訴處分確定）擔任
    連帶保證人，復當場交付一天之租金新台幣（以下同）二千二百元（檢察官誤載
    為二萬元押金）以取信國民公司，致國民公司因此陷於錯誤，不疑有他，而將上
    開車輛交付乙○○使用，未料約定時間屆滿，乙○○竟未依約還車，也不繳交租
    金，甲○○乃用電話聯繫乙○○，詎乙○○竟將電話連線切斷，避不見面，致甲
    ○○追索車輛及租金無著，至此國民公司始知受騙。嗣於八十九年三月二十九日
    ，經檢察官通緝到案，乙○○始將車輛返還國民公司，並由吳景妹代其清償十五
    萬元租金，尚有十五萬元未付。
二、案經國民小客車租賃有限公司訴請臺灣高雄地方法院檢察署檢察官偵查起訴。
    理  由
一、訊據被告乙○○對於右揭時地向告訴人國民公司租車後，遲未還車之事實固坦承
    不諱，惟辯稱：他原來要租二天，先交一天租金，租約到期有打電話續約，嗣於
    八十八年十一月九日，他將車借給朋友，朋友十天後才還他，因積欠之租金太多
    沒有辦法還，才不敢去還車云云。惟查（一）被告向國民公司租車時，約定租期
    一天，租金二千二百元，嗣一天期滿，被告並未還車，也未電話要求續約，直至
    八十九年三月二十九日通緝到案才還車等情，業據告訴人公司負責人甲○○指訴
    綦詳，核與租車契約書記載之內容相符。（二）被告係於十一月五日向告訴人公
    司租車，約定十一月六日還車，自十一月六日至十一月九日，尚有三天，被告於
    此期間亦未向告訴人公司繳交租金，可證被告並非係事後將車借朋友才無力繳納
    租金，而被告既已無力支付租金，猶將車輛借予他人，且未言明歸期，朋友亦未
    交付使用代價予被告，益足徵被告並無交付租金之意，才會毫無限制地將車輛交
    予他人使用。（三）被告顯係以交付一天租金，騙取告訴人公司信任之方式，使
    告訴人公司交付車輛，而得免費使用車輛，因此減少其財產之支出，被告主觀上
    有不法所有之意圖堪以認定。綜上所述，被告罪證明確，犯行堪以認定。
二、被告係騙取告訴人公司之車輛供代步之用，以圖無償使用，核其所為係犯刑法第
    三百三十九條第二項之詐欺得利罪。爰審酌被告使用車輛之時間長達四個月餘，
    且係因為警緝獲才將車輛返還告訴人公司，發生迄今僅由其連帶保證人吳景妹支
    付十五萬元租金，被告均未與告訴人公司和解，且犯後態度惡劣等一切情狀，爰
    量處如主文所示之刑。按刑法第四十一條，已於九十年一月十日修正公布，並於
    同月十二日施行，其第一項前段規定為「犯最重本刑為五年以下有期徒刑之罪，
    而受六月以下有期徒刑或拘役之宣告，因身體、教育、職業或家庭之關係或因其
    他正當事由，執行顯有困難者，得以一元以上三元以下折算一日，易科罰金。」
    ，本件被告犯罪後，上開犯行，已變更屬得易科罰金之罪，依最高法院二十四年
    七月刑庭總會決議，易科罰金之事項，應依刑法第二條第一項之規定，適用修正
    後之刑法第四十一條之新法，本件爰諭知易科罰金折算標準，以資懲儆。
據上論斷，應依刑事訴訟法第二百九十九條第一項前段、刑法第二條第一項前段、第
三百三十九條第二項、修正後第四十一條第一項、罰金罰鍰提高標準條例第一條前段
、第二條，判決如主文。
本案經檢察官陳瑞堯到庭執行職務。
中      華      民      國    九十      年      六      月    二十八    日
                                    臺灣高雄地方法院刑事第三庭
                                        法  官  李  淑  惠
右為正本，係照原本作成，證明與原本無異。
如不服本判決，應於送達後十日內，向本院提出上訴狀。
                                        書記官  馮  欽  鳳
中      華      民      國    九十      年      六      月    二十八    日


司法院資訊處製作；財團法人民間司法改革基金會備份。
